臺灣橋頭地方法院刑事判決　　　　　　110年度交易字第106號
公　訴　人　臺灣橋頭地方檢察署檢察官
被　　　告　吳豐智


上列被告因公共危險案件，經檢察官聲請簡易判決處刑（110 年
度速偵字第1654號），本院認不宜以簡易判決處刑（原案號：1
10年度交簡字第2414號），改依通常程序審理判決如下：
    主  文
吳豐智犯不能安全駕駛動力交通工具罪，累犯，處有期徒刑捌月
。
    事  實
一、吳豐智於民國110 年10月28日22時至翌日1 時許，在其高雄
    市○○區○○街0 巷0 弄00號之住所飲用藥酒後，其吐氣所
    含酒精濃度達每公升0.25毫克以上之不能安全駕駛動力交通
    工具之程度，竟仍同日8 時許，基於不能安全駕駛動力交通
    工具之犯意，騎乘車牌號碼000-0000號普通重型機車上路。
    嗣於同日8 時29分許，行經高雄市左營區明華一路與正心街
    口，因變更機車排氣管規格為警攔檢，並經警發現其散發酒
    氣，於同日8 時44分許，對其實施呼氣酒精測試，測得其吐
    氣所含酒精濃度為每公升0.87毫克。
二、案經高雄市政府警察局左營分局報告臺灣橋頭地方檢察署檢
    察官偵查聲請簡易判決處刑。
    理  由
壹、程序事項
    按被告以外之人於審判外之言詞或書面陳述，屬傳聞證據，
    原則上不得作為證據；惟按被告以外之人於審判外之陳述，
    雖不符刑事訴訟法第159 條之1 至第159 條之4 之規定，而
    經當事人於審判程序同意作為證據，法院審酌該言詞陳述或
    書面陳述作成時之情況，認為適當者，亦得為證據，刑事訴
    訟法第159 條第1 項、第159 條之5 第1 項分別定有明文。
    查本判決所引用屬於傳聞證據之部分，均已依法踐行調查證
    據程序，且檢察官及被告於本院審理時，均明示同意有證據
    能力（見本院卷第38頁），基於尊重當事人對於傳聞證據之
    處分權，及證據資料愈豐富愈有助於真實發現之理念，本院
    審酌該等證據作成時情況，並無違法取證之瑕疵，且無顯不
    可信之情形，以之作為證據應屬適當，自均有證據能力。
貳、實體事項
一、認定犯罪事實所憑之證據及理由
    上開犯罪事實業據被告於警詢、偵訊及本院審理時均坦承不
    諱（警卷第1 頁至第3 頁；偵卷第35頁至第36頁；本院卷第
    38頁、第40頁），並有被告之酒精測定紀錄表（警卷第5 頁
    ）、財團法人台灣商品檢測驗證中心110 年9 月23日呼氣酒
    精測試器檢定合格證書（警卷第7 頁）、高雄市政府警察局
    110 年10月29日高市警交字第B000000 00號舉發違反道路交
    通管理事件通知單（警卷第9 頁）等在卷可稽，堪信被告所
    為之任意性自白確與事實相符。是本件事證已臻明確，被告
    犯行洵堪認定，應予依法論科。
二、論罪科刑：
  ㈠核被告所為，係犯刑法第185 條之3 第1 項第1 款之不能安
    全駕駛動力交通工具罪。
  ㈡被告前因公共危險案件，經臺灣屏東地方法院以108 年度交
    易字第21號判決判處有期徒刑7 月確定，於108 年12月20日
    執行完畢乙節，有臺灣高等法院被告前案紀錄表在卷可查（
    本院字卷第30頁至第31頁），是被告受有期徒刑執行完畢後
    ，5 年內故意再犯本案之罪，為累犯。至司法院釋字第775
    號解釋，依解釋文及理由之意旨，係指構成累犯者，不分情
    節，一律加重最低本刑，於不符合刑法第59條所定要件之情
    形下，致生行為人所受之刑罰超過其所應負擔罪責之個案，
    不符罪刑相當原則、比例原則。於此範圍內，在修正前，為
    避免發生上述罪刑不相當之情形，法院就該個案應裁量是否
    加重最低本刑；依此，該解釋係指個案應量處最低法定刑、
    又無法適用刑法第59條在內減輕規定之情形，法院應依此解
    釋意旨裁量不予加重最低本刑（最高法院108 年度台上字第
    338 號刑事判決意旨參照），而本件被告犯罪情節，並無上
    開解釋所指罪刑不相當之情事，爰依上揭規定，依法加重其
    刑。
  ㈢爰依據行為人之責任為基礎，審酌被告飲用酒類後，於吐氣
    酒精濃度已達每公升0.87毫克之情形下，猶率然在一般道路
    上騎乘機車，顯然漠視其自身及其他用路人生命、身體及財
    產之安全，所為殊無足取，復衡酌被告前已有多次酒後駕車
    經法院判刑之紀錄（構成累犯部分不予重複評價），本案業
    已被告所犯第7 次酒後駕車犯行等情，有上開前案紀錄表可
    佐，足見其就飲用酒類後駕駛動力交通工具對於公眾往來安
    全之潛在危險及可能因此對於其他用路人肇生之損害仍未知
    所警惕，且忽視不得酒後駕車之法令規範，實應非難，再考
    量被告犯後均坦承犯行之犯後態度，兼衡其自陳高職畢業之
    智識程度，目前職業為連續壁工人，月收入約新臺幣4 萬多
    元，需扶養父母（見本院卷第54頁）等一切情狀，量處如主
    文所示之刑，以資警惕。
據上論斷，應依刑事訴訟法第299 條第1 項前段，判決如主文。
本案經檢察官黃聖淵聲請簡易判決處刑，檢察官陳登燦到庭執行
職務。
中    華    民    國   111    年    1     月    14    日
                  刑事第一庭    法  官  陳狄建
【卷證對照表】
┌────────────────────────────┐
│一、高雄市政府警察局左營分局高市警左分偵字第11073524900 │
│    號，稱警卷                                          │
│二、臺灣橋頭地方檢察署110年度速偵字第1654號，稱速偵卷   │
│三、臺灣橋頭地方法院110年度交簡字第2414號，稱交簡卷     │
│四、臺灣橋頭地方法院110年度審交易字第810號，稱審交易卷  │
│五、臺灣橋頭地方法院110 年度交易字第106 號，稱本院卷    │
└────────────────────────────┘
以上正本證明與原本無異。
如不服本判決應於收受送達後20日內向本院提出上訴書狀，並應
敘述具體理由；如未敘述上訴理由者，應於上訴期間屆滿後20日
內向本院補提理由書（均須按他造當事人之人數附繕本）「切勿
逕送上級法院」。
中    華    民    國   111    年    1     月    14    日
                                書記官  謝怡貞
附錄本案論罪科刑法條全文：
中華民國刑法第185條之3
駕駛動力交通工具而有下列情形之一者，處 2 年以下有期徒刑
，得併科 20 萬元以下罰金：
一、吐氣所含酒精濃度達每公升零點二五毫克或血液中酒精濃度
    達百分之零點零五以上。
二、有前款以外之其他情事足認服用酒類或其他相類之物，致不
    能安全駕駛。
三、服用毒品、麻醉藥品或其他相類之物，致不能安全駕駛。
因而致人於死者，處 3 年以上 10 年以下有期徒刑；致重傷者
，處 1 年以上 7 年以下有期徒刑。
曾犯本條或陸海空軍刑法第 54 條之罪，經有罪判決確定或經緩
起訴處分確定，於五年內再犯第 1 項之罪因而致人於死者，處
無期徒刑或 5 年以上有期徒刑；致重傷者，處 3 年以上 10 年
以下有期徒刑。